Inventaris van het archief van de Koninklijke Marine: Chef van de Marinestaf te ''s-Gravenhage, 1886-1942
Nationaal Archief, Den Haag
24/3/.. 12 m.u.v.
24/3/17 301
24/3/26 303
24/4/6 299
24/4/8 303
24/5/1 303
50/1/1 192
50/5/.. 236 m.u.v.
50/5/9, 10 119
50/5/19, 32, 52 141
50/5/21, 50, 53 237
51/2/1 180
54/7/.. 269 m.u.v.
54/7/8, 9, 10 140
54/7/11 156
54/7/13, 22, 23, 29, 33, 34, 35, 37, 40 287
54/7/19 288
54/7/20 202
54/7/30 141
54/13/1 121
55/7/.. 186
56/1/2 144
56/3/.. 121
59/1/.. 279 m.u.v.
59/1/5 280
60/1/.. 176 m.u.v.
60/1/2 172
61/2/2 191
65/7/.. 181 m.u.v.
65/7/10 180
65/10/.. 261
67/1/.. 287 m.u.v.
67/1/1 141
67/7/.. 181
77/3/1 187
81/1/.. 299
84/2/.. 182
87/2/1 263
87/2/4, 8, 9 141
92/4/1 194
92/6/.. 156
93/2/1 203
93/3/1 137
93/7/1 170
95/2/1 156
100/2/.. 192
100/5/.. 191
1929
4/Div 125, 126, 128, 129, 131, 137
7/1/1 242
11/1/4, 5 202
11/1/6 191
11/Div 128, 202
24/1/.. 304
24/3/.. 12
24/4/.. 304
26/2/2, 3 169
41/3/.. 259
50/1/.. 192 m.u.v.
50/1/6 191
50/5/.. 236 m.u.v.
50/5/3, 6, 10, 12, 14, 16, 21, 237
54/7/.. 269/287 m.u.v.
54/7/2, 13, 74 285
54/7/15, 39, 46, 47, 282
54/7/28 281
54/7/43 283
54/9/1 283
54/9/2 284
54/14/.. 202 m.u.v.
54/14/6 198
56/3/1, 2 121
59/1/.. 276 m.u.v.
59/1/2, 3, 6, 19, 20 21 178
59/1/4, 57 280
59/1/10, 13, 14 279
60/1/.. 202 m.u.v.
60/1/2, 4, 7 172
60/1/8, 16, 17, 18, 19, 22 176
60/1/29 174
61/1/1 273
61/2/2 188
65/7/.. 181 m.u.v.
65/7/1 180
65/8/.. 188
65/10/.. 261
65/11/1 166
67/1/.. 204
72/2/1 119
72/2/1, 2 192
77/3/6 191
81/1/.. 305
84/2/3 182
87/2/.. 216
87/5/1 198
90/1/1 172 m.u.v.
90/1/4 176
92/1/5 157
92/5/.. 176 m.u.v.
92/5/5 187
92/6/.. 156
93/3/1, 2 255
93/6/1, 2 219
94/1/3 157
100/3/8, 9 254
100/5/.. 262
1930
3/1/.. 248 m.u.v.
3/1/4, 5 246
4/Div 126, 128, 129 131
11/1/.. 206 m.u.v.
11/1/1, 4 133
11/1/6, 18, 19, 23, 24 202
11/1/13 186
11/1/20 233
11/1/21, 22 187
19/3/1 245
19/4/.. 156 m.u.v.
19/4/6 155
24/1/.. 299 m.u.v.
24/1/2, 3 306
24/2/3 306
24/3/.. 12 m.u.v.
24/3/2, 3 306
24/3/8 299
24/4/2 304
26/2/1 167
30/3/.. 254 m.u.v.
30/3/2, 3 255
41/3/1 257
41/3/2 259
41/4/3, 4, 20 223
41/4/11, 12, 13 204
46/1/1 225
50/5/.. 236 m.u.v.
50/5/4, 8, 14, 24, 25 237
50/5/16 119
54/7/.. 269, 287 m.u.v.
54/7/2, 7, 9, 17 268
54/7/42 282
54/7/43, 44, 72, 77, 83 285
54/7/57, 58 290
54/7/61, 62 204
54/7/65, 66, 69, 70, 75 284
54/7/76 288
54/7/84 283
56/1/1 144
56/3/4, 5 124
59/1/.. 278 m.u.v.
59/1/7 280
59/1/9 276
59/1/11, 15 277
59/2/1 117
60/1/.. 176
61/2/.. 306
65/7/.. 187
65/10/.. 261
67/1/8 119
67/1/10 137
77/3/.. 305
81/1/.. 305
84/1/1 182
84/2/.. 182
91/1/4 157
93/7/.. 170
94/1/.. 157 m.u.v.
94/1/1 119
94/1/6 182
100/2/1, 2 191
100/3/1 254
1931
3/1/1 248
4/1/.. 125
4/2/.. 126
4/3/.. 128
4/4/.. 129
4/5/.. 131
9/2/.. 229 m.u.v.
9/2/1 299
11/1/.. 202 m.u.v.
11/1/3, 4, 5 137
13/8/31 274
17/3/11 303
19/4/.. 156
22/2/1, 3 220
24/3/.. 12
24/4/1 119
41/3/.. 259
50/5/.. 236 m.u.v.
54/7/.. 269 m.u.v.
54/7/3, 39 289
54/7/4, 5, 13, 30, 31, 32, 37, 38 269
54/7/12 281
54/7/14, 15, 28, 29 204
54/7/18 288
54/7/19, 20, 21, 34 52 287
56/3/.. 124
57/7/.. 288
59/1/.. 277 m.u.v.
59/1/2, 3, 5, 6, 7, 27 278
59/1/10, 25 279
60/1/.. 176 m.u.v.
60/1/4, 7, 28 174
60/1/9, 10, 11 172
61/2/1, 2, 3 189
61/2/5 265
65/7/.. 180
65/10/.. 261
67/1/.. 205 m.u.v.
67/1/8, 9 139
73/1/1, 2 154
77/3/1, 2 154
77/9/1, 2 255
81/1/.. 306
87/2/1, 2 141
92/4/.. 194
92/5/.. 187
93/2/1 204
93/7/.. 170
94/1/.. 157
95/5/1 187
100/2/.. 191
100/3/3 205
100/5/.. 191
1932
3/1/2 194
3/5/26 194
4/1/.. 125
4/2/.. 126
4/3/.. 128
4/4/.. 129
4/5/.. 131
7/3/.. 229
9/2/.. 229 m.u.v.
9/2/5 203
11/1/.. 202
19/3/1 119
19/4/.. 156 m.u.v.
19/4/13, 14 304
22/2/.. 121 m.u.v.
22/2/5 119
22/2/8 299
22/2/13 236
22/2/23 136
22/2/25 176
22/3/.. 202 m.u.v.
22/3/8 182
22/3/9, 26 220
22/3/10, 12 169
22/3/13 182
22/3/16 205
22/3/20 121
22/3/22, 36, 37 171
22/3/23 203
22/3/24 119
22/3/30, 40 118
22/3/30A, 31 204
22/3/38 194
22/3/39 187
22/4/.. 144
24/1/5 304
24/2/1, 2 306
24/3/.. 12
24/5/1, 2, 3 306
26/3/2 121
30/3/.. 253
41/3/1 259
42/1/1 137
50/5/.. 237 m.u.v.
50/5/27 238
51/2/1 296
54/7/.. 288 m.u.v.
54/7/2, 4, 5 283
54/7/8, 12, 48, 49 267
54/7/10, 47 281
54/7/11 284
54/7/13, 24, 25, 31, 34, 40, 41, 52, 53 269
54/7/18 286
54/7/26, 27, 29, 30, 37, 38 290
54/7/42 204
56/3/2, 3 147
56/3/4, 5 124
59/1/.. 278 m.u.v.
59/1/37 277
59/3/.. 265
60/1/.. 174 m.u.v.
60/1/1, 2, 3, 5, 6, 9, 25, 28, 29 172
61/2/.. 265
65/10/.. 261
67/1/2 205
67/1/8 220
69/1/.. 307
72/3/4 303
72/4/1 147
73/2/1 127
81/1/.. 306
83/1/1 206
84/2/.. 182 m.u.v.
87/2/3, 4, 5 218
87/4/.. 301
89/1/.. 147
92/2/1 221
92/5/.. 187
100/2/1, 4, 5 191
1933
1/1/1, 2 267
3/1/2, 3 246
4/1/.. 125
4/2/.. 126
4/3/.. 128
4/4/.. 129
4/5/.. 131
5/3/10 166
5/3/38 169
7/3/.. 229
8/3/.. 193
9/2/.. 229
11/1/.. 305
19/3/3 220
19/3/6 194
19/4/1 205
19/4/2, 5 156
22/2/.. 121 m.u.v.
22/2/15 119
22/3/1, 2, 41, 42 171
22/3/5 154
22/3/6 130
22/3/9, 23, 24 202
22/3/11, 12 192
22/3/17 169
22/3/19, 20 121
22/3/21 118
22/3/27 204
22/3/37 174
22/3/38 225
22/3/39 192
22/3/40 305
23/3/4 154
23/4/.. 12
24/3/20 305
24/4/.. 299
24/5/.. 299 m.u.v.
24/5/4, 5, 9, 13 304
24/5/6 302
24/5/8 305
24/5/17 306
24/5/20, 21, 22, 24 301
26/3/.. 174
60/1/59 205
61/1/1 273
61/1/6, 8 124
65/2/1, 2 213
65/2/3 227
65/7/3 296
65/8/.. 188
65/10/.. 261
65/12/.. 204
67/1/.. 205 m.u.v.
67/1/5 220
67/4/.. 205 m.u.v.
67/4/4 228
67/4/14 194
67/4/18 136
67/4/20 220
69/1/.. 307, 308
72/3/.. 303
72/5/1 305
81/1/.. 306 m.u.v.
81/1/11 182
81/1/18, 19 301
87/5/.. 198
92/5/.. 187
92/6/.. 156
94/1/1 182
100/2/.. 191
100/3/1 230
100/7/1 237
1934
1/1/1 227
1/2/1, 8 242
1/3/.. 246
1/4/.. 125
2/1/.. 229
2/2/.. 233 m.u.v.
2/2/2, 6, 7, 8 234
2/2/5 235
2/3/.. 193 m.u.v.
2/3/3 164
2/4/2 274
3/1/.. 121 m.u.v.
3/1/1, 3, 4, 5, 12, 18, 20, 21, 23, 24, 25, 29, 30, 31, 33, 34, 35, 41, 50 182
3/1/26, 28 202
3/1/27, 46 204
3/1/37 291
3/1/38 137
3/1/39, 40 202
3/1/42 237
3/2/.. 126
3/3/.. 195 m.u.v.
3/3/4 229
3/3/19 168
3/3/29, 30, 31, 37 170
4/2/8 229
4/3/1 159
4/5/.. 216
5/1/.. 121
5/2/.. 136
5/3/1, 10, 77, 91, 94 110, 114, 115, 116, 117, 135 203
5/3/4, 85, 88, 89, 92, 105, 112 200
5/3/5, 8, 13, 23, 24, 32, 157 121
5/3/6, 7, 9, 11, 12, 17, 46, 47 167
5/3/14 182
5/3/16 171
5/3/19, 21, 25, 26, 27, 127, 131, 158 220
5/3/20, 75, 78, 93 219
5/3/22, 81 168
5/3/28 146
5/3/34 166
5/3/35 147
5/3/36, 37, 48, 57 167
5/3/40 227
5/3/43, 44 119
5/3/48, 55, 56, 66, 96, 101, 122, 123, 162 125
5/3/51, 52, 53, 54 118
5/3/58, 126 164
5/3/60, 61 128
5/3/71, 76 257
5/3/72 198
5/3/83, 84 170
5/3/90 117
5/3/113, 120, 129 200
5/3/118 136
5/3/124 182
5/3/129 140
5/3/131, 144, 146 149
5/3/139, 151, 152 153, 159, 160 204
5/3/147, 149 137
5/3/154, 155 228
5/4/.. 127 m.u.v.
5/4/97 125
6/2/1, 2 168
7/1/.. 128
8/2/1 256
8/3/2 170
8/3/13 299
8/3/14 123
8/3/19, 30, 32, 33 194
8/3/23, 24 263
8/3/26, 27 233
8/3/28 176
8/4/2 159
8/5/7 121
9/1/.. 237 m.u.v.
9/1/15, 27 238
9/1/28 230
9/2/.. 261 m.u.v.
9/2/6 188
10/1/1 140
10/1/4 141
10/1/5 148
10/1/9 146
10/2/.. 259 m.u.v.
10/2/4 260
10/2/5, 7, 9, 10, 12 257
10/3/.. 157 m.u.v.
10/3/8, 9, 10 159
10/4/.. 129
10/6/1 259
11/1/.. 263
11/2/1, 2 191
11/4/.. 193 m.u.v.
11/4/8, 9 136
12/1/2, 3 296
12/3/.. 269
12/4/2, 3 288
12/4/9, 15 281
12/4/12 290
12/4/13, 17 287
12/4/18 283
12/5/2 147
12/7/1 281
12/8/.. 282
12/9/1 268
12/9/2, 7 269
12/9/8 267
12/10/.. 304
12/11/.. 288 m.u.v.
12/11/7 225
12/12/1 283
12/13/1 284
13/1/.. 276, 278 m.u.v.
13/1/3, 6, 7, 25 277
13/1/9, 10 279
13/2/.. 121, 124
13/5/.. 230
13/6/.. 176
13/7/.. 176
13/8/.. 273 m.u.v.
13/8/3, 14, 30 38, 89 271
13/8/10, 11, 12, 13, 25, 26 274
13/8/37, 42 272
13/8/50, 54 275
13/8/51, 52 274
13/9/1, 2 273
13/10/1, 9 210
13/10/2 203
13/10/4 176
13/10/7 216
13/10/8 224
13/10/10, 11, 16 291
13/10/14 202
13/10/17, 18, 19 229
15/1/.. 194
15/2/.. 293 m.u.v.
15/2/6, 11 292
15/2/10 291
15/3/.. 204
15/4/1, 2 249
15/5/1, 2 188
15/6/.. 158 m.u.v.
15/6/3 171
15/6/4 168
15/7/5 207
15/7/6 281
15/7/7 229
15/7/8 205
16/1/.. 205 m.u.v.
16/1/1, 2, 5, 27, 28 230
16/1/4, 15, 39, 40 96, 97 220
16/1/36, 50, 52, 58 166
16/1/38 121
16/1/41 118
16/1/53 136
16/2/.. 278
16/3/.. 308
16/4/.. 205 m.u.v.
16/4/5 215
16/4/7 282
16/4/8 210
16/5/1 137
16/6/7, 8 204
17/1/.. 304
17/2/1 300
17/2/4 305
17/2/8 301
17/3/.. 303
17/4/1 299
17/6/1 304
17/7/.. 305
18/2/.. 225
19/3/1, 4 136
19/3/5 301
20/1/.. 12
20/2/.. 190
21/2/.. 194
22/2/.. 147
23/2/.. 192
23/4/.. 156
25/2/.. 192
25/3/.. 131
25/4/.. 205 m.u.v.
25/4/7 229
27/10/34 147
28/2/9 191
1935
1/1/.. 182
1/2/.. 242
1/3/.. 244 m.u.v.
1/3/2 140
1/3/10 148
1/3/12 230
1/4/.. 125
1/5/2, 6 207
1/5/4, 9, 21 214
1/5/7, 29 229
1/6/4 257
1/6/6 121
2/1/.. 229 m.u.v.
2/1/7, 11 279
2/1/27, 23, 30, 31 194
2/2/.. 234 235
2/3/27 121
2/4/.. 249 m.u.v.
2/4/1 250
2/4/2, 3, 6, 7 251
2/13/5 281
3/1/2, 9, 11, 15, 17, 22, 23, 25 182
3/1/6 246
3/1/8, 10 119
3/1/12 306
3/1/25 182
3/1/32 202
3/2/.. 126
3/3/.. 12 m.u.v.
3/3/8, 10, 27, 31, 33 202
3/3/9 206
3/3/15 229
3/3/19, 32 180
3/3/21 142
3/3/22, 24 168
3/3/45, 49 137
4/2/.. 223 m.u.v.
4/2/1, 5, 8 119
4/2/51, 52, 53 207
4/4/1, 23 169
4/4/6, 78 171
5/1/3, 12 121
5/1/5 119
5/1/18, 26, 30 123
5/3/.. 202 m.u.v.
5/3/1 130
5/3/2, 6, 53, 54, 78 79, 118, 123, 124 204
5/3/7, 24, 96 121
5/3/8 140
5/3/10 203
5/3/16, 28 156
5/3/26, 46, 131, 184 169
5/3/30, 31, 60, 146 185
5/3/33, 36 195
5/3/37 168
5/3/44 182
5/3/52 283
5/3/57, 62, 64, 68, 72, 130, 188 198
5/3/63, 69, 85, 105 177, 200 147
5/3/73 137
5/3/77, 84, 134, 137 125
5/3/89 143
5/3/91 236
5/3/93, 94, 95, 98 119, 120, 125, 142 206
5/3/104 299
5/3/107 203
5/3/108, 111, 128, 132 174, 175, 202, 210, 194
5/3/109 123
5/3/113, 116 171
5/3/117 294
5/3/136, 140, 141, 151, 170
5/3/162 182
5/3/168, 169 217
5/3/179 205
5/3/199, 201 240
5/4/.. 127
6/1/1, 2 174
6/2/1 168
7/1/.. 128
8/3/.. 269
9/1/.. 237 m.u.v.
9/1/11 238
9/2/.. 261
10/1/1, 2, 11 143
10/1/4 146
10/1/5 142
10/1/6, 7 116
10/2/.. 257 m.u.v.
10/2/5, 6, 7, 8, 9 187
10/3/1 230
10/3/4, 7 200
10/3/9 157
10/4/.. 129
10/5/.. 136 m.u.v.
10/5/17 195
11/2/.. 192
11/4/.. 193
11/5/1 220
12/2/2 262
12/3/.. 191 m.u.v.
12/3/5 188
12/4/.. 182 m.u.v.
12/4/9 281
12/4/13, 14, 17 287
12/6/1, 2, 3 284
12/6/2 286
12/8/1 282
12/8/3 287
12/8/4, 5, 6 288
12/11/1 282
12/11/2 287
12/12/2, 3, 4 283
12/13/2, 4 284
12/13/3 281
13/1/.. 276 m.u.v.
13/1/3, 4, 29 278
13/1/20, 21 277
13/2/1, 29 124
13/2/10 117
13/2/11 123
13/2/20, 24, 36 121
13/2/18, 19 185
13/2/25 166
13/3/.. 239 m.u.v.
13/3/3, 5, 10 240
13/3/12 169
13/5/2, 3 226
13/5/4 230
13/6/.. 176
13/7/1 176
13/8/.. 273 m.u.v.
13/8/4, 37, 38 274
13/8/5, 6, 21, 25 26, 45 272
13/8/16, 18, 19, 29 32.35, 43, 54 271
13/8/40 274
13/9/1, 2 192
13/10/2, 3 203
13/10/4, 11 229
13/10/12, 16 215
13/10/14 207
13/10/17 212
13/10/18, 19 211
13/10/20 202
13/11/1 220
15/1/.. 180 m.u.v.
15/1/3 237
15/2/2, 3 293
15/3/1 204
15/3/1 204
15/4/1 172
15/5/1 188
15/7/1 121
15/7/2 194
16/1/.. 205, 230 m.u.v.
16/1/10, 56, 62, 90 166
16/1/19, 33, 54, 67 220
16/1/21 234
16/1/31, 32, 39, 42 206
16/1/49 171
16/1/70 170
16/2/.. 205 m.u.v.
16/2/4 230
16/3/.. 308
16/4/.. 205 m.u.v.
16/4/3, 4 217
16/5/1 151
16/6/.. 202 m.u.v.
16/6/9 204
17/2/.. 299 m.u.v.
17/2/2 204
17/2/3 194
17/3/.. 303
17/5/1 299
17/7/1, 5 305
17/8/1 301
18/2/1 225
19/2/1, 2 306
19/3/.. 299
20/1/1, 2 182
21/3/.. 295 m.u.v.
21/3/5 293
23/2/.. 187
23/3/1, 20 204
23/3/7, 8 203
23/4/.. 156
25/2/.. 191
25/3/.. 131
25/4/.. 205 m.u.v.
25/4/6, 10, 13, 15, 16, 17, 18, 19 230
25/4/9 166
25/4/11, 12 229
1936
1/1/1 176
1/1/2 172
1/2/1 200
1/2/2, 5, 10 242
1/2/3, 78 243
1/3/1, 3, 4, 6 244
1/3/11, 20 245
1/3/14, 19 210
1/4/.. 125
1/5/1, 8, 9, 23, 29 207
1/5/3, 4, 7, 15, 19 212
1/5/11, 14 217
1/5/13 195
1/5/18 271
1/5/20 210
1/5/22, 32, 33, 37 214
1/5/24, 25, 26, 27, 211
1/5/29, 31 281
1/5/36, 43, 45, 46, 47 216
1/5/38, 44 213
1/6/.. 176
2/1/6 207
2/2/.. 235 m.u.v.
2/2/21 233
2/2/27, 29 234
2/3/4, 5 12
2/5/.. 200
3/1/.. 182, 263
3/2/.. 168
3/3/.. 306 m.u.v.
3/3/2, 17, 19, 20 170
3/3/3, 4 200
3/3/6 225
3/3/11, 12, 13 168
3/10/8 147
4/2/.. 119 m.u.v.
4/2/2 233
4/3/1 155
4/4/.. 169 m.u.v.
4/4/3 171
4/5/1 140
5/1/2, 3, 4 194
5/3/1, 10, 11, 30, 32, 75, 94 202
5/3/2 119
5/3/3 219
5/3/9, 13, 16, 37, 52, 53, 110, 116, 151 194
5/3/17 267
5/3/18 121
5/3/19, 21, 67, 85, 101 185
5/3/20 236
5/3/23, 33, 43, 107, 115, 133, 134, 142, 145, 146, 147, 148 204
5/3/24, 25 221
5/3/27, 35, 58, 59 182
5/3/29, 32, 42, 60A, 83 202
5/3/36, 38, 97 240
5/3/47, 69, 104, 126 206
5/3/51, 137 210
5/3/65, 99 241
5/3/76 180
5/3/80 137
5/3/82 117
5/3/84, 140, 141, 166A 223
5/3/86, 88, 97 283
5/3/90, 128 225
5/3/91 218
5/3/96 244
5/3/100, 127 167
5/3/103 257
5/3/105 220
5/3/113 242
5/3/114, 149 227
5/3/135 171
5/3/138 130
5/4/.. 127
5/5/3, 60 230
6/1/.. 174
7/1/.. 128
8/3/.. 263
9/1/.. 237 m.u.v.
9/1/14 121
9/1/21, 24, 26 238
9/2/.. 261
10/1/.. 164 m.u.v.
10/1/1, 8, 10, 57, 59, 61, 148
10/1/25 126
10/1/46 140
10/1/62, 72 137
10/2/.. 257 m.u.v.
10/2/2 259
10/2/3 260
10/3/1, 2, 4 230
10/4/.. 129
10/5/.. 136 m.u.v.
10/5/16, 22, 23 309
10/7/1, 2, 3 194
10/8/1 130
11/2/1, 2, 3 192
11/4/.. 193 m.u.v.
11/4/3, 13 216
11/5/2 121
11/5/3 220
11/6/.. 169
12/1/.. 229
12/4/16 184
13/5/3 226
13/6/.. 176 m.u.v.
13/6/69, 70 175
13/8/.. 272 m.u.v.
13/8/2, 4, 11, 13, 14, 15, 18, 19, 22, 25, 34 275
13/8/1, 36 274
13/8/11 191
13/8/13 275
13/8/23, 29 271
13/8/31, 36 172
13/10/1, 2 211
13/10/6 210
13/10/9, 12 177
13/10/11, 13 172
13/12/.. 134
13/13/1 223
15/7/9, 10 230
15/7/11 207
16/1/39 294
16/3/.. 193
16/5/.. 137 m.u.v.
16/5/4 136
16/6/.. 202, 204, 206
16/7/.. 194
16/8/.. 304
17/2/.. 301 m.u.v.
17/2/1 306
17/2/3 305
17/2/6 202
17/2/10, 12, 28 303
17/3/1, 2 303
17/3/3, 4 305
17/7/.. 305
17/9/.. 239
17/10/2 253
17/10/3, 24, 28 171
17/10/8 198
17/10/10, 13, 44 169
17/10/11 204
17/10/16, 22, 23, 32, 38, 39, 40 202
17/10/34 137
17/10/35 202
17/11/2, 3 233
18/2/1 225
18/3/6 195
19/1/1 210
19/2/2 306
19/3/.. 301
20/1/5 182
20/2/.. 190
21/2/.. 194
21/3/1, 5 295
21/3/2, 4 296
22/1/.. 204
22/3/.. 166 m.u.v.
22/3/9 220
23/2/.. 187
23/3/.. 203 m.u.v.
23/3/5, 6, 10 204
23/4/1, 2 155
24/1/.. 12 m.u.v.
24/1/1, 9, 10, 11 196
25/2/.. 191
25/3/.. 131
25/4/.. 205 m.u.v.
25/4/7, 8, 9, 10, 15, 22, 25, 31 220
25/4/16 166
25/4/24 121
1937
1/1/5, 6, 7 261
1/2/.. 294 m.u.v.
1/2/5 268
1/3/.. 246 m.u.v.
1/3/4, 8, 27 215
1/3/7 207
1/4/.. 125
1/5/1, 8, 9, 10, 13, 16, 76 216
1/5/3, 12, 49 211
1/5/4, 21, 25, 29, 30, 47, 48, 55, 64 210
1/5/5, 26, 35, 36, 45, 50, 58 212
1/5/11, 19, 28, 53, 61 209
1/5/14, 17, 18, 38, 40, 51, 52, 56, 63 214
1/5/23, 31 219
1/5/32 207
1/5/34 182
1/5/36 229
1/5/46 215
1/5/62 218
1/6/.. 176 m.u.v.
1/6/1 257
1/6/6 283
2/1/.. 229 m.u.v.
2/1/17 124
2/1/18 281
2/1/33 210
2/2/13 234
2/2/17 233
2/4/1 250
2/4/2 249
3/1/36 182
3/2/.. 126 m.u.v.
3/2/2 204
3/3/78 290
4/2/.. 119
4/4/.. 169
5/1/.. 121 m.u.v.
5/1/6, 8 174
5/1/23, 24 118
5/3/1, 9 194
5/3/5, 135 203
5/3/7, 45 119
5/3/8, 93 164
5/3/10 215
5/3/11, 110, 169 121
5/3/12, 13 185
5/3/18, 24, 121 123
5/3/20, 138 162
5/3/21, 27, 52, 54, 68, 78, 79, 80, 82, 96 203
5/3/22, 23 305
5/3/26, 28, 129 201
5/3/36, 103, 139 149, 167 195
5/3/40, 100, 112, 132, 133 246
5/3/41, 42, 43 170
5/3/49, 50, 104, 144 269
5/3/51 147
5/3/53, 55, 71, 72, 73, 206
5/3/59, 69, 97 198
5/3/76, 77, 147, 148 169
5/3/83, 85, 131, 135 182
5/3/92 148
5/3/107, 108, 118, 119, 120, 140, 161, 162 222
5/3/128 227
5/3/134, 143 137
5/3/136, 166 257
5/3/144, 145, 146 205
5/3/157, 158 174
5/3/181 168
5/4/.. 127
6/1/.. 174 m.u.v.
6/1/7 176
6/2/1 168
7/1/.. 128
8/1/6 288
8/3/.. 191
9/1/.. 236 m.u.v.
9/1/1, 2, 4, 5 214
9/1/9, 13, 26, 31, 35 238
9/2/.. 261 m.u.v.
9/2/6, 9, 10 262
9/2/11, 13 264
10/1/.. 164 m.u.v.
10/1/3, 26, 28, 29, 31, 33, 34, 39, 45 137
10/1/4, 11, 16, 55 143
10/1/9 198
10/1/15 125
10/1/20 124
10/1/22, 24 156
10/1/57 136
10/2/1, 2, 8 259
10/2/4, 5, 7 260
10/2/11, 12 257
10/3/.. 198
10/4/.. 127
10/5/.. 136 m.u.v.
10/5/20 143
10/7/.. 182 m.u.v.
10/7/5 281
10/8/.. 130
11/1/.. 263
11/2/.. 192
11/4/1, 2 214
11/7/1, 2, 3, 4 195
11/7/5 142
4/7/6, 7, 11 210
11/7/9 230
12/3/.. 287 m.u.v.
12/3/16 281
12/3/25, 54, 68 285
12/3/27, 36, 37, 46, 72 289
12/3/35 267
12/3/38, 39, 48 281
12/3/51 290
12/3/53, 65 284
12/3/57, 71 288
12/4/1 116
12/6/1, 7 284
12/6/2, 3, 4, 5, 6, 9 285
12/7/1 288
12/8/.. 284
12/9/.. 284 m.u.v.
12/9/1 287
12/9/2, 7 289
12/9/16, 17, 18, 23 285
12/9/33 267
12/10/1, 3, 4 290
12/10/2, 5, 6 127
12/11/10 285
12/12/.. 282
12/13/.. 289
12/14/3, 12 269
12/15/5 282
12/15/7 283
12/16/1, 4, 6 288
12/16/11, 12 186
13/1/.. 276, 277, 278 279, 280 m.u.v.
13/1/16 272
13/2/10 122
13/2/32 124
13/3/.. 240 m.u.v.
13/3/1, 3 241
13/6/.. 172, 176
13/8/.. 271, 273, 276
13/9/.. 273, 276 m.u.v.
13/9/14 271
13/10/3, 8 231
13/10/4, 5 276
13/10/6 227
13/10/7 210
13/10/12, 13 176
13/12/.. 134
13/13/.. 132
13/15/.. 177
13/16/49 136
14/1/1 149
15/1/2, 3 191
15/1/6 246
15/2/1, 3, 6, 8 293
15/2/7 292
15/3/.. 209
15/4/.. 249 m.u.v.
15/4/4, 5 162
15/4/6 278
15/4/17 251
15/8/.. 230 m.u.v.
15/8/13, 14, 17, 26 140
15/8/15, 22, 23, 24, 25 170
16/1/.. 205 m.u.v.
16/1/22, 33 220
16/1/24 176
16/1/29 136
16/1/35, 38 119
16/1/41 194
16/5/.. 201 m.u.v.
16/5/37 146
16/6/.. 202
16/7/.. 205 m.u.v.
16/7/12, 13, 14, 20 230
16/8/.. 309
17/2/.. 299
17/4/1 293
17/7/.. 305
17/8/1, 3 299
17/8/2 144
17/9/2 115
17/10/.. 202 m.u.v.
17/10/1 206
18/2/1, 2 189
18/3/.. 195 m.u.v.
13/3/1, 2 202
18/3/15, 24, 25, 27, 30, 31, 33, 34 194
18/3/17, 20, 21, 26 243
21/3/1 296
23/3/12 203
23/4/.. 156
25/3/.. 131
25/4/.. 205
1938
1/2/1 150
1/3/2, 3, 26, 37 216
1/3/10, 15 139
1/3/12, 13, 17, 19 247
1/3/18 212
1/3/20, 21 246
1/5/.. 210 m.u.v.
1/5/2 209
1/5/10, 18, 19, 20 212
1/5/11, 40 207
1/5/15 284
1/5/21, 22, 30, 32 211
1/5/24 215
1/5/25 218
2/1/.. 220
2/2/1, 2 233
2/2/9, 15, 24 234
2/3/.. 193
2/4/1 192
3/1/7 182
4/2/6 119
4/2/13 214
5/1/.. 121 m.u.v.
5/1/89 124
5/3/11, 50, 128 140
5/3/51, 194 174
5/3/52, 62, 63, 76 119
5/3/55, 56, 65, 124, 130, 199 219
5/3/66 186
5/3/86 184
5/3/106 185
5/3/114, 205 220
5/3/136, 137 166
5/3/146 246
5/3/168 118
5/3/177 121
5/3/212 303
5/3/213 176
5/3/235 147
5/3/237, 240 205
5/4/.. 127 m.u.v.
5/4/6 140
5/4/64, 68 204
6/1/.. 174
7/1/.. 128
8/2/.. 256
8/3/.. 263
8/4/1, 2 253
8/4/3 255
9/1/11 200
9/3/33, 39 214
13/3/.. 241 m.u.v.
13/3/1, 3 240
13/3/4, 6 239
13/6/.. 172, 176
13/7/1 176
13/8/.. 273 m.u.v.
13/8/1, 5, 7, 14 271
13/8/10 272
13/8/15 275
13/9/.. 279
13/10/3, 12 216
13/10/7, 8, 10 246
13/10/14 164
13/12/.. 134
13/13/1 132
13/14/1 216
13/15/.. 177
13/16/.. 135
14/2/1, 2, 4 246
15/1/.. 180
15/2/.. 291
15/4/.. 145 m.u.v.
15/4/2, 4, 5, 6, 7, 8, 9 249
15/4/64, 68 204
15/5/7, 61 188
15/6/1 287
15/8/.. 230
16/1/.. 205 m.u.v.
16/1/2, 3, 11, 13 119
16/1/17 141
16/1/18 220
16/1/19 206
16/1/24, 37 230
16/1/25, 26 176
16/1/30 148
16/1/32, 48 221
16/1/33, 44 254
16/1/40 210
16/2/4 205
16/3/.. 309 m.u.v.
16/3/2 137
16/4/.. 205 m.u.v.
16/4/7 176
16/5/.. 201
16/6/.. 202 m.u.v.
16/6/20, 21 185
16/7/.. 205
16/8/.. 309 m.u.v.
16/8/1, 5, 22, 23, 59, 64, 65 202
16/8/7, 8, 18, 19 185
16/8/13, 15, 16 148
16/8/32 137
16/9/1 119
17/2/.. 299 m.u.v.
17/2/7 306
17/2/8, 19 300
17/2/10, 22 301
17/2/30, 31, 33 305
17/2/46, 47 304
17/6/.. 306
17/7/.. 306
17/10/1 137
17/10/4 A 170
18/3/.. 243 m.u.v.
18/3/1, 2, 3, 4, 10, 15 195
18/3/6, 7 198
20/1/.. 182
21/2/.. 198 m.u.v.
21/2/14 202
21/3/1 296
21/3/2, 3, 7, 8 295
21/3/6, 11 218
21/3/12 298
21/4/1, 2 216
21/4/3 295
21/12/1 145
22/3/1, 2 166
23/3/.. 202 m.u.v.
23/3/8 174
25/2/1, 4, 6 191
25/3/.. 131
25/4/.. 205 m.u.v.
25/4/20, 23 176
25/4/21, 24, 27 230
25/5/3, 9 193
25/5/7 214
25/5/8 165
1939
1/1/6 169
1/10/18 220
1/20/29 134
1/21/79 133
3/2/7 281
3/2/8, 11, 15, 18 283
3/3/11 288
4/1/1 176
4/1/2, 3, 5 144
4/1/4, 6, 10 257
4/1/7 225
4/1/8 223
4/2/.. 119
4/3/3 178
5/1/.. 206 m.u.v.
5/1/2, 12, 63 185
5/1/3 117
5/1/4, 30, 56, 70, 74 121
5/1/5, 64, 67 192
5/1/14, 74 186
5/1/16, 17, 31, 52 178
5/1/20 227
5/1/22, 32, 43 223
5/1/26, 27 169
5/1/28 172
5/1/29 147
5/1/34 242
5/1/35, 45 225
5/1/38 202
5/1/42 219
5/1/47 141
5/1/50 149
5/1/51 210
5/1/60 219
5/1/61 220
5/1/72 142
5/1/96 154
5/3/11, 39, 113 121
5/3/56 223
5/3/82 202
5/3/83, 116 167
5/3/86, 88 205
6/1/.. 242 m.u.v.
6/1/4, 5, 15, 18 174
6/1/7 260
6/1/30 205
7/1/1, 2, 11 162
7/1/5 178
7/1/7 188
7/1/10 154
7/2/1 215
7/2/9, 10, 11 162
7/3/.. 174 m.u.v.
7/3/5, 7, 8 262
8/2/1 193
8/3/.. 148 m.u.v.
8/3/12 164
8/4/1, 2 256
8/5/3 256
8/6/1 193
8/6/2 214
8/6/3, 4 149
8/6/7 196
9/1/.. 236
9/2/.. 199 m.u.v.
9/2/6 149
9/3/.. 214 m.u.v.
9/3/3, 4, 6, 8, 9 199
9/3/45 232
9/3/57 172
9/4/138, 140, 141 193
9/4/139 202
9/6/1 172
10/1/2, 3 256
10/1/20 194
10/1/21, 31, 32 137
10/1/33, 35, 36 143
10/2/3 218
10/2/5 260
10/5/4 143
11/1/.. 276 m.u.v.
11/1/2, 5, 8 169
11/1/3, 6 278
11/1/17 282
11/8/11 210
11/9/1 210
11/11/.. 212
12/1/.. 172 m.u.v.
12/1/2, 27 262
12/1/3, 4 283
12/1/5, 9, 12, 14, 20, 25 154
12/1/24 119
12/1/27 227
12/3/1 270
12/3/4 287
12/3/9 282
12/4/215 285
12/4/19 287
12/5/.. 269 m.u.v.
12/5/10 285
12/6/1 285
12/8/1 289
12/9/6, 12, 13, 17 285
12/9/11 283
12/9/15, 18, 19, 20 289
12/11/.. 282 m.u.v.
12/11/7 281
12/11/21, 25, 28 284
12/12/1 281
12/13/.. 283
12/15/1 287
12/15/2 289
12/16/1, 3 289
12/17/21 281
13/1/1, 2, 3, 4 296
13/1/5, 20, 70, 74 89, 93, 107 277
13/1/13, 34 267
13/1/36 276
13/1/45, 46 192
13/1/72 220
13/1/90, 91 278
13/1/94 301
13/2/39 121
13/4/3, 5 220
13/5/31 235
13/6/.. 172 m.u.v.
13/6/11 174
13/6/17 185
13/6/18, 33, 43, 51 205
13/6/22, 23 121
13/6/35 306
13/6/39, 40 178
13/6/74 176
13/9/1 189
13/10/3 121
13/13/1 119
13/13/2 211
13/14/.. 274
13/15/.. 274 m.u.v.
13/15/23 166
13/17/3 274
13/18/.. 275
13/20/6 140
13/21/.. 273
14/1/2 299
14/3/2, 3, 4 137
15/1/4 169
15/1/23, 24 178
15/4/1 196
15/4/28 251
15/5/.. 188
15/6/1, 13, 21 148
15/6/2, 14 267
15/6/5 299
15/6/6 178
15/6/7 117
15/15/1, 3, 4 293
15/16/6, 15 218
16/1/.. 205 m.u.v.
16/1/16, 18, 26, 30, 34, 37 287
16/1/21 192
16/1/66 167
16/1/91 221
16/2/.. 205 m.u.v.
16/2/1 254
16/2/5 230
16/3/.. 230
16/4/.. 205 m.u.v.
16/4/1, 2, 7 230
16/4/5, 11 193
16/4/6 220
16/4/12 246
16/6/.. 186, 202 m.u.v.
16/6/6, 14, 17, 19, 85 220
16/6/15, 44 185
16/7/10 142
16/7/20 194
16/8/.. 310
17/2/.. 204 m.u.v.
17/2/19 306
17/2/22, 23 299
17/2/28 192
17/3/1 303
17/5/.. 204 m.u.v.
17/5/2 203
17/7/6 121
17/9/3, 5, 7 121
18/1/2, 3 164
18/1/4, 9 188
18/3/30, 33 192
21/1/1, 2 209
21/2/2 157
21/3/3, 4, 5 216
21/8/2 218
21/8/3 119
21/11/1 218
23/3/5 162
23/5/1 162
23/6/4 202
24/1/.. 205 m.u.v.
24/1/5 224
25/2/4 191
25/4/.. 205 m.u.v.
25/4/14, 19, 30, 36 220
25/4/36 230
25/6/1, 2 187
1940
1/1/.. 221 m.u.v.
1/1/48 228
1/3/.. 206 m.u.v.
1/3/7, 13, 29, 33, 37 42, 62 228
1/4/.. 206 m.u.v.
1/4/2, 37 221
1/4/5, 11, 13 228
1/4/23, 26, 29, 30, 32 220
1/4/38 205
1/4/41 245
1/6/2 217
1/8/3 239
1/8/4, 5 192
1/10/1, 4, 5, 7 230
1/10/6 246
1/11/4 125
1/20/.. 134
2/1/.. 275 m.u.v.
2/1/1 194
2/1/2 230
2/1/5, 7, 9 272
2/1/8 273
2/1/18, 33 274
3/1/.. 270 m.u.v.
3/1/4, 23, 42 269
3/2/.. 267 m.u.v.
3/2/1 276
3/2/3, 13 268
3/2/12 281
3/3/.. 270
3/4/1, 5, 7, 12 283
3/4/2 268
3/4/3 284
3/4/6 288
3/4/9 289
3/4/10 287
4/1/1 119
4/1/2 144
4/3/4, 7, 8 178
5/1/.. 117 m.u.v.
5/1/1 142
5/1/2, 20 206
5/1/5, 9, 54 221
5/1/6, 16, 23, 109 178
5/1/7, 31, 35, 38, 41 202
5/1/9, 22 121
5/1/12, 32, 33 228
5/1/14, 21, 29, 57, 59, 102 239
5/1/15 184
5/1/24, 36 185
5/1/28, 56 118
5/1/30, 42, 89 187
5/1/40 152
5/1/45 192
5/1/52, 53 275
5/1/62 301
5/1/92 154
5/1/94 266
5/1/104 182
5/3/9 190
5/3/21 205
6/1/2 252
6/1/16, 18 239
7/1/.. 276
7/2/.. 162
7/3/1 227
7/3/2 119
8/5/1 266
8/5/3 289
9/3/5 214
9/4/1 230
9/5/1, 2 219
9/6/2 220
9/6/6, 10 172
9/9/2, 3, 4 199
10/1/1, 3 256
10/1/4 121
11/1/1, 3, 4, 6, 7 278
11/1/2 277
11/1/8, 9, 10, 12, 13 276
11/9/2 210
11/11/.. 212
12/1/.. 172
12/6/2 289
12/6/3 285
12/9/1 284
12/9/2 289
12/9/5 285
12/11/.. 204 m.u.v.
12/11/1 289
12/11/9, 17 282
12/13/1 204
12/13/4, 6, 10 283
12/15/1, 2 287
12/16/2 289
12/16/3 288
12/18/3 196
13/1/13, 15, 17 278
13/1/105 277
13/5/1 234
13/5/2 220
13/6/60 291
13/9/1, 2 272
13/10/.. 190
13/13/1, 3 272
13/18/4 273
13/18/12 275
14/4/1 299
14/4/2, 3, 4, 5, 7, 10 301
15/1/1 273
15/1/3, 7 223
15/1/5 221
15/1/6 211
15/2/1 187
15/2/5 178
15/2/6, 7 172
15/2/10 274
15/12/1 293
15/15/1 227
16/1/4, 5 205
16/1/10 185
16/1/19 167
16/2/.. 205
16/4/1 230
16/5/1 134
16/6/.. 202 m.u.v.
16/6/1, 2, 7, 12, 15, 16 186
16/8/.. 310